臺灣高等法院刑事判決　　　　　　　　95年度上訴字第3902號
上　訴　人
即　被　告　甲○○
上列上訴人因兒童及少年性交易防制條例案件，不服臺灣板橋地
方法院94年度訴字第2791號，中華民國95年9月14日第一審判決
（起訴案號：臺灣板橋地方法院檢察署94年度偵字第16184號）
，提起上訴，本院判決如下：
    主  文
上訴駁回。
    事  實
一、甲○○前於民國90年間因犯妨害風化案件，經臺灣板橋地方
    法院於90年10 月17日以90年度訴字第1434號判決，判處有
    期徒刑1年6月，緩刑5年，並交付保護管束確定（於95年11
    月21日保護管束期滿），詎其於緩刑期間內，猶不知悔改，
    於94年3月24日下午3時37分許，在臺北縣三重市○○街41號
    2樓租賃處內（聲請簡易判決處刑書誤載為台北縣三重市○
    ○○路120號3樓住處），利用網際網路，藉由「UT home網
    際空間」聊天室網站，連結至「北部人聊天室」網站（
    http://chat. fl.com.tw），公開以化名「台北→半套指油
    壓師0000-0000」與不特定人聊天，其化名之字義客觀上足
    以引誘、暗示使人為性交易之訊息，甲○○並刊登內容「台
    北→指壓師0000-0000」、「三重個人指油壓～90分鐘1600
    ～請來電詢問」等語，藉以招攬不特定客人從事半套性交易
    （即為客人手淫至射精）。嗣經警於同日19時18分許，以
    0000000000號行動電話聯繫，而循線查獲上情。
二、案經台北市政府警察局北投分局報請臺灣板橋地方法院檢察
    署檢察官偵查後聲請簡易判決處刑。臺灣板橋地方法院認不
    宜以簡易判決處刑，改以通常訴訟程序處理。
    理  由
一、訊據上訴人即被告甲○○固承認於上揭時、地，利用網際網
    路，藉由「UT home網際空間」聊天室網站，連結至「北部
    人聊天室」網站與不特定人聊天，並刊登內容「台北→半套
    指油壓師0000-0000」、「三重個人指油壓～90分鐘1600～
    請來電詢問」等語，惟否認有何違反兒童及少年性交易防制
    條例之犯行，辯稱：我不記得曾以「台北→半套指油壓師
    0000- 0000」之名義上網與他人聊天，我所指之半套，係指
    半身推拿，而非性行為；又半套一般收費係新台幣（下同）
    2,000 元，我刊登1,600元係合理之半套價格。且警員製作
    警詢筆錄，係參照先前案例，先在電腦上繕打上去，再要求
    我依據所寫之內容陳述等語。經查：
　(一)被告甲○○雖辯稱：警詢筆錄係警員依先前案例繕打上去
  　　，再要求其照內容回答云云，惟本件警員係以一問一答方
    　式製作筆錄，警詢筆錄係依被告陳述所記載之情，業據證
      人即台北市政府警察局北投分局警員乙○○到庭具結證稱
      明確（見原審95年8月24日審判筆錄第4至5頁）。又勘驗
      被告甲○○警詢筆錄之錄音帶，發現警員係以一問一答方
      式詢問被告，問答中夾雜電腦鍵盤打字聲音，且被告答話
      之速度、內容、方式，係一般人思考後所為陳述，顯與照
      本宣讀之情有異，此有原審勘驗筆錄1份附卷可稽，而被
      告對於上開勘驗筆錄並不爭執，同意引為證據，是被告警
      詢筆錄並無係員警先繕打，再要求被告照繕打內容回答之
      情事，從而該警詢陳述，有證據能力，合先敘明。
  (二)台北市政府警察局北投分局警員乙○○於94年3月24日上
    　網連結「北部人聊天室」，發現化名「台北→半套指油壓
    　師0000-0000」與不特定人聊天，依其辦案經驗，認為其
　    「半套指油壓」之字義，客觀上足以引誘、暗示使人為性
    　交易，遂於同日19時18分許，以0000000000號行動電話與
      對方聯繫洽談，因而循線查獲等情，業據證人即警員乙○
    　○到庭具結證稱明確〔見原審95年8月24日審判筆錄第3
      至5頁〕，且有「UT home（網際空間）聊天室」網頁1張
      、登錄援交訊息列印4張、網頁系統設計者高動科技股份
      有限公司（下稱高動公司）94年7月25日000000000號函1
      份等在卷可稽〔見94年度偵字第16184號偵查卷第29-33頁
      、第8頁〕。而被告於警詢時供承：我於94年3月24日15時
      37分，以化名上網與人聊天，係公開談話，所稱半套，指
      幫客人從事性器官手淫至射精為止；我在聊天室散佈交易
      訊息約2星期，接過6至7位男客等語（見94年度偵字第
      16184號偵查卷第25頁）。衡諸證人即警員乙○○係以一
      問一答方式詢問被告，問答中夾雜電腦鍵盤打字聲音，且
      被告答話之速度、內容、方式，係一般人思考後所為陳述
      ，顯與照本宣讀之情有異，此有原審勘驗筆錄1份附卷可
      稽，已如前述，是被告於警詢依其自由意識所為之陳述，
      應可採信，被告於偵查中及法院審理時翻異前供，顯係事
      後卸責之詞，不足採信。
　(三)被告雖又辯稱其不記得曾以「台北→半套指油壓師0000-
    　 0000 」之名義上網與他人聊天云云。惟上開網路訊息內
    　容中，「指壓師0000-0000」與「半套指油壓師0000-000
      0」之上線IP相同，此有高動公司95年1月16日第
      000000000號函在卷可稽（見原審卷第38頁），可知化名
      「台北→半套指油壓師0000-0000」確係被告上網登載無
      訛。
  (四)被告雖復辯稱其係中國傳統民俗療法少林點穴氣功療法委
    　員會會員，所稱半套，係指半身推拿，而非性行為，半套
      一般收費係2,000元，伊刊登1,600元係合理之半套價格云
      云。惟依臺灣目前社會公眾在網路上所刊登之文字使用習
      慣和特殊涵意，半套指油壓相對於全套指油壓，前者指替
      客人手淫至射精之性交易，後者則為從事性交之性交易，
      一般在報紙或電腦廣告上刊登指油壓多為非法，若有門面
      招牌始為合法等情，業據證人即警員乙○○到庭具結證稱
      明確（見原審審判筆錄第5、6頁）。又中國傳統民俗療法
      協會之從業會員，經奉行政院衛生署82年11月19日衛署醫
      字第00000000號公告不列入醫療管理項目計有：推拿、外
      敷膏藥、外敷性生草藥、藥洗、按摩、指壓、刮痧、腳底
      按摩、收驚、神符、香灰、拔罐等；上開規定未有「油壓
      」項目。又該會會員於83年6月1日訂有會員公約，其中第
      2 條明定「對患者除收取應用藥材及服務費外，不另收費
      用」之規定等情，有該會95年7月4日傳統療忠字第18號函
      在卷可參。是被告上開所辯，並無依據，自難採信，不足
      作為有利於被告之認定。
　(五)按兒童及少年性交易防制條例第29條所稱「以廣告物、出
  　　版品、廣播、電視、電子訊號、電腦網路或其他媒體，散
    　布、播送或刊登足以引誘、媒介或暗示或其他促使人為性
      交易之訊息者」，係指所散布、播送或刊登訊息之內容，
      在客觀上具有引誘、媒介、暗示或促使一般人為性交易之
      效果者而言。而是否具有上開效果，應依社會一般人之標
　　　準，作為判斷之依據〔最高法院92年度台上字第2305號判
  　　決參照〕。查被告所刊登前開化名「台北→半套指油壓師
  　　0000-0000 」之訊息，依我國現時社會一般人在網路上所
    　刊登之文字使用習慣及特殊涵意，堪認足以引誘、暗示使
      人產生可為性交易之訊息。本件事證明確，被告犯行洵堪
      認定。
二、論罪科刑：
　(一)按被告行為後，刑法於94年2 月2 日修正公布，並自95年
      7 月1 日起施行。按行為後法律有變更者，適用行為時之
      法律，但行為後之法律有利於行為人者，適用最有利於行
      為人之法律，現行刑法第2 條第1 項訂有明文。此條規定
      乃為與刑法第1 條罪行法定主義契合，以貫徹法律禁止溯
      及既往之原則，係規範行為後法律變更所生新舊法律比較
      適用之準據法，是刑法第2 條雖經修正，但既屬適用法律
      之準據法，則本身尚無比較新舊法之問題，應一律適用裁
      判時之現行刑法第2 條規定以決定適用之刑罰法律，合先
      敘明。修正前刑法第41 條規定：「犯最重本刑為5年以下
      有期徒刑以下之刑之罪，而受6個月以下有期徒刑或拘役
      之宣告，因身體、教育、職業、家庭之關係或其他正當事
      由，執行顯有困難者，得以（銀元）1元以上（銀元）3元
      以下折算1日，易科罰金。但確因不執行所宣告之刑，難
      收矯正之效，或難以維持法秩序者，不在此限。併合處罰
      之數罪，均有前項情形，其應執行之刑逾6月者，亦同。
      」，並依罰金罰鍰提高標準條例第2條規定，就易科罰金
      折算1日之數額提高為100倍；修正後刑法第41條規定：「
      犯最重本刑為5年以下有期徒刑以下之刑之罪，而受6個月
      以下有期徒刑或拘役之宣告者，得以新臺幣1,000元、
      2,000 元或3,000元折算1日，易科罰金。但確因不執行所
      宣告之刑，難收矯正之效，或難以維持法秩序者，不在此
      限。前項規定於數罪併罰，其應執行之刑未逾6月者，亦
      適用之。」，而罰金罰鍰提高標準條例第2條有關易科罰
      金折算1日之數額提高倍數規定，即不再適用。比較修正
      前後易科罰金之折算標準，以行為時即修正前刑法第41條
      及行為時罰金罰鍰提高標準條例第2條之規定較有利於被
      告，應依刑法第2條第1項前段規定，適用行為時之刑法及
      罰金罰鍰提高標準條例之規定。
　(二)查被告甲○○利用電腦而在網際網路之聊天室上，以「台
　　　北→半套指油壓師0000-0000 」之暱稱登入，依一般社會
　　　上觀念，應認已足以引誘、暗示使人產生可為性交易之訊
  　　息，是核被告所為，係違反兒童及少年性交易防制條例第
    　29條之以電腦網路刊登足以引誘、暗示人為性交易之訊息
      罪。原審同此事實之認定，依兒童及少年性交易防制條例
      第29條，刑法第2條第1項前段、第11條前段、修正前刑法
      第41條第1項前段，修正前罰金罰鍰提高標準條例第2條等
      之規定，並審酌被告正值青壯，竟不循正當交友或工作途
      徑，反藉由電腦網路刊登性交易訊息，危害兒童及少年之
      身心健康，況其先前犯妨害風化罪之緩刑期間內，竟不知
      悔悟，故意再犯本件於網路上刊登性交易訊息之罪，實無
      可宥；又犯本罪之動機、目的、手段，其行為對社會風氣
      所肇危害，暨被告犯後並非全然坦承犯行之態度等一切情
      狀，量處有期徒刑3月，並諭知易科罰金之折算標準為銀
      元300元折算1日，其認事、用法均無不當，量刑亦屬妥適
      。
三、被告甲○○上訴意旨以：半套指油壓師並沒有色情意思，伊
    從事民俗療法云云，否認犯罪，指摘原審判決不當。惟查被
　  告所刊登化名「台北→半套指油壓師0000-0000」之訊息，
    依我國現時社會一般人在網路上所刊登之文字使用習慣及特
    殊涵意，堪認足以引誘、暗示使人產生可為性交易之訊息。
    且被告於警詢時供承：我於94年3月24日15時37分，以化名
    上網與人聊天，係公開談話，所稱半套，指幫客人從事性器
    官手淫至射精為止；我在聊天室散佈交易訊息約2星期，接
    過6至7位男客等語（見94年度偵字第16184號偵查卷第25頁
    ），均已如前述，上訴意旨所指並無理由，應予駁回。
四、被告甲○○經合法傳喚，無正當理由不到庭，爰不待其陳述
    ，逕行判決。
據上論斷，應依刑事訴訟法第368條、第371條，判決如主文。
本案經檢察官呂文忠到庭執行職務。
中　　華　　民　　國　　96　　年　　4 　　月　　25　　日
　　　　　　　　　刑事第十四庭審判長法　官　陳志洋
　　　　　　　　　　　　　　　　　  法　官  林秀鳳
　　　　　　　 　 　　　　　　　　　法　官　沈宜生
以上正本證明與原本無異。
如不服本判決，應於收受送達後十日內向本院提出上訴書狀，其
未敘述上訴之理由者並得於提起上訴後十日內向本院補提理由書
（均須按他造當事人之人數附繕本）。
                                    書記官　陳雅加
中　　華　　民　　國　　96　　年　　4 　　月　　27　　日
附錄：本案論罪科刑法條全文
兒童及少年性交易防制條例第29條
以廣告物、出版品、廣播、電視、電子訊號、電腦網路或其他媒
體，散布、播送或刊登足以引誘、媒介、暗示或其他促使人為性
交易之訊息者，處5 年以下有期徒刑，得併科新台幣1 百萬元以
下罰金。